臺灣高等法院刑事判決
109年度交上易字第118號
上  訴  人  
即  被  告  呂秋宏



上列上訴人即被告因過失傷害案件，不服臺灣新竹地方法院108
年度交易字第11號，中華民國108年12月30日第一審判決（起訴
案號：臺灣新竹地方檢察署107年度偵字第10660號），提起上訴
，本院判決如下：
    主  文
上訴駁回。
    理  由
一、按不服地方法院之第一審判決而上訴者，應向管轄第二審之
    高等法院為之，須提出上訴書狀，並應敘述具體理由，刑事
    訴訟法第350條第1項、第361條第1項、第2項分別定有明文
    ，此為上訴必備之程式；倘所提上訴理由非屬具體理由者，
    為上訴不合法律上之程式，且由同法第361條之立法理由第3
    項：「上訴理由是否具體，係屬第二審法院審查範圍，不在
    命補正之列。」等語可知，上訴書狀雖記載理由，但並未具
    體敘述時，則無須再命補正（最高法院97年度台上字第3889
    號判決意旨參照），第二審法院應依刑事訴訟法第362條前
    段、第367條前段之規定以判決駁回之。而所稱「具體理由
    」，並不以其書狀應引用卷內訴訟資料，具體指摘原審判決
    不當或違法之事實，亦不以於以新事實或新證據為上訴理由
    時，應具體記載足以影響判決結果之情形為必要。但上訴之
    目的，既在請求第二審法院撤銷或變更第一審之判決，所稱
    「具體」，當係抽象、空泛之反面，若僅泛言原判決認事用
    法不當、採證違法或判決不公、量刑過重等空詞，而無實際
    論述內容，即無具體可言。從而，上開法條規定上訴應敘述
    具體理由，係指須就不服判決之理由為具體之敘述，而非空
    泛之指摘而言（最高法院106年度第8次刑事庭會議決議意旨
    參照）。準此，上訴人之上訴書狀縱有敘述上訴理由，倘僅
    是徒托空言或漫事指摘，未舉出該案相關之具體事由者，即
    與未敘述具體理由無異，所為上訴即非適法。
二、本件上訴人即被告不服原審判決，提起上訴，上訴理由略以
    ：本人並非累犯，況且發生車禍也非兩方願意，希望能判輕
    一點云云。
三、經查：原審認定被告所為係犯修正前刑法第284條第1項前段
    之過失傷害罪。又被告對於未發覺之犯罪自首而有願接受裁
    判之意，爰依刑法第62條前段之規定減輕其刑，並說明被告
    本應遵守行車相關規定，而案發當時不論路況、視距均屬良
    好，被告駕駛上揭自小客車，竟未遵守交通規則及注意行車
    安全，在左轉專用號誌尚未指示亮起之時，即貿然向左迴轉
    ，致撞擊行駛對向車道直行之告訴人所騎駛之機車，肇生本
    案車禍，使告訴人受有前揭傷害，造成告訴人生活不便及精
    神痛苦，其所為實值非難，惟考量被告犯後坦承犯行，肇事
    後並未逃逸或逕自駛離，符合自首要件，又雖與告訴人達成
    和解但因工作情況，僅履行1期和解金，暨其自述高中畢業
    之智識程度，現從事工地工人，月收入約有新臺幣3萬5,000
    元，離婚，與母親、2個就讀大學之子女同住、有積欠銀行
    信用卡卡債等一切情狀，量處拘役50日，並諭知易科罰金之
    折算標準，均已詳敘其所憑證據、認定理由及量刑依據。從
    形式上觀察，原判決並無認定事實錯誤、量刑瑕疵或違背法
    令之情形。又關於刑之量定，係實體法上賦予法院得為自由
    裁量之事項，倘其量刑已以行為人之行為罪責為基礎，並斟
    酌刑法第57條各款所列情狀，在法定刑度內，酌量科刑，如
    無偏執一端，致明顯失出失入情形，上級審法院即不得單就
    量刑部分遽指為不當或違法。至被告上訴意旨雖稱發生車禍
    也非兩方願意，希望能判輕一點云云，惟查：被告所犯係法
    定刑為6個月以下有期徒刑之過失傷害罪，原審就其所犯上
    開罪，依刑法第62條前段之規定減輕其刑，原審所量處之刑
    ，亦屬低度量刑，且審酌被告之智識程度、生活狀況、其過
    失情節、告訴人所受損害、被告坦承犯行之態度，雖與告訴
    人達成和解，但未依約履行損害賠償等一切情狀，已如上述
    ，經核並無違法或不當之處。被告上訴未具體指摘原判決有
    何違法或不當，構成應予撤銷之理由，亦未表明原判決之量
    刑有何輕重失衡、濫用裁量權或不適用法則之情形，構成應
    予撤銷之具體理由，已難謂提出合於刑事訴訟法第361 條第
    1 項規定之具體理由。
四、綜上，本件上訴未依法記載上訴之「具體理由」，其上訴顯
    屬違背法律上之程式，爰不經言詞辯論，逕予駁回。
據上論斷，應依刑事訴訟法第367 條前段、第372 條，判決如主
文。 
中　　華　　民　　國　　109 　年　　3 　　月　　30　　日
　　　　　　      刑事第七庭  審判長法　官  孫惠琳
　　　　　　　　　　　　　　　　　  法　官  張育彰
　　　　　　　　　　　　　　　　　  法　官  連雅婷
以上正本證明與原本無異。
不得上訴。
                                    書記官  潘文賢
中　　華　　民　　國　　109 　年　　3 　　月　　30　　日
附錄本案論罪科刑法條全文：
修正前刑法第284條第1項：
因過失傷害人者，處6月以下有期徒刑、拘役或5百元以下罰金，
致重傷者，處1年以下有期徒刑、拘役或5百元以下罰金。